【裁判字號】    89,易,59
【裁判日期】    890128
【裁判案由】    侵占
【裁判全文】
~W2Z2;臺灣臺南地方法院刑事判決~W1Z1;                八十九年度易字第五九號
    公  訴  人  臺灣台南地方法院檢察署檢察官
    被      告  甲○○
右列被告因侵占案件，經檢察官提起公訴（八十八年度偵字第一三九三四號），本院
判決如左：
    主  文
甲○○連續意圖為自己不法之所有，而侵占對於業務上所持有之物，處有期徒刑捌月
。
    事  實
一、甲○○於民國八十七年十二月間起至八十八年一月間止，在位於台南縣永康市○
    ○路七百五十三號之乙○○○股有限公司（下稱駿達公司）擔任業務員，負責汽
    銷售之業務，為從事業務之人，竟基於意圖為自己不法所有之概括犯意，先後二
    次分別向客戶高淑賢及陳奎爾收受購買汽車之貨款新台幣（下同）五萬三千元及
    十萬元，並將該業務上持有之貨款侵占入己。
二、案經駿達公司訴請臺灣台南地方法院檢察署檢察官偵查起訴。
    理  由
一、訊據被告甲○○雖承認上揭事實不諱，但否認有侵占之犯行，辯稱：伊雖向公司
    客戶高淑賢與陳奎爾收取上開款項，但因搶業績，以低價將車賣予客戶，致其要
    倒貼以業績獎金補足應交給公司之售車價款，後來因週轉失調又發生車禍，才未
    補足客戶高淑賢及陳奎爾之應交付予公司之車款，並無侵占之犯意云云。惟查：
    右揭犯罪事實，業據駿達公司告訴代理人黃秋明到庭指訴綦詳在卷，參以被告自
    承確未將收取自客戶高淑賢之五萬三千元購車尾款及陳奎爾之十萬元購車訂金，
    繳付予駿達公司等情（見本院八十九年一月十四日審判筆錄），亦有被告所立挪
    用車款之切結書影本一紙附卷可資佐證，況被告挪用該二筆車款迄今一年餘時間
    ，猶不返還予駿達公司，更見其確有侵占車款之不法犯意，其辯稱：為搶業績低
    價售車致週轉失調無力補足差額云云，縱令屬實亦無卸其刑責。綜上所述，被告
    所辯無侵占犯意云云，尚難採信，本件事證已臻明確，被告犯行洵堪認定。
二、被告執行銷售及收款業務，竟藉此侵占因執行業務所收取之車款，核所為係犯刑
    法三百三十六條第二項之業務侵占罪。其先後二次侵占之犯行，時間緊接，犯罪
    構成要件相同，顯係基於概括之犯意反覆為之，應依連續犯之規定論以一罪並加
    重其刑。爰審酌被告素行、犯罪之動機、目的、手段、所生危害及犯後態度等一
    切情狀，量處如主文所示之刑，以資懲儆。
據上論斷，應依刑事訴訟法第二百九十九條第一項前段、刑法第五十六條、第三百三
十六條第二項、罰金罰鍰提高標準條例第一條前段，判決如主文。
本案經檢察官王誠到庭執行職務。
中    華    民    國     八十九    年       一       月      二十八     日
                              臺灣臺南地方法院刑事第一庭
                                      法  官  謝  瑞  龍
右正本證明與原本無異。
如不服本判決，應於判決送達後十日內向本院提出上訴狀( 應附繕本 )。
                                      書記官  陳  玉  果
中    華    民    國     八十九    年       一       月      二十八     日
附錄本案論罪科刑法條全文：
刑法第三百三十六條第二項：
  對於業務上所持有之物，犯前條第一項之罪者，處六月上、五年以下有期徒刑，得
  併科三千元以下罰金。


司法院資訊處製作；財團法人民間司法改革基金會備份。
